# 固定资产评估税务问题

提问人：terryliang1001 时间：2012-05-29 17:48:24
陈老师， 2003 年B国有企业改制时对其资产、负债进行了评估，账面净资产为-100万，评估值为 500 万（主要是固定资产增值），作为改制的一项内容，A企业以 0 对价受让了该部分资产，然后A企业以该部分实物资产和部分银行存款出资成立了C公司，C公司按固定资产的评估值入账，B公司账面确认的长投成本只有银行存款出资部分，请问A公司对 0 对价购买B国有企业的资产、负债需要缴税吗？A公司是否缴税对C公司的固定资产按评估值计提的折旧是否能否税前扣除有影响？

回答人：chenyiwei
回复 terryliang1001 的帖子
为何评估值为 500 万的净资产，A企业能够以零对价获得？A企业是否需承担B企业改制中的相关支出（如人员安置等），如果是，此类支出金额约为多大？
对于“A公司是否缴税对C公司的固定资产按评估值计提的折旧是否能否税前扣除有影响”的问题，个人理解更关键的问题可能是：B的原股东是否将B的净资产评估值和原计税基础之间的差额计入了其自身的应纳税所得额？请熟悉此类税务问题的网友指正和协助，谢谢！

提问人：terryliang1001 时间：2012-05-29 21:20:22
回复 chenyiwei 的帖子
是的，陈老师，A企业最后承担了约 80 万的人员安置费用，并且留用所有原职工？

回答人：chenyiwei
A企业承担的B企业人员安置费，以及对依据法律法规要求予以接收但实际上无劳动能力的人员支付的一定期限内生活费等的折现值，可以计入A对B的投资成本。